臺灣高等法院臺中分院刑事判決　　　　　　 　民國九十三年度軍上字第二二號
　　上　訴　人
　　即　被　告　甲○○
右上訴人因違反職役職責案件，不服國防部高等軍事法院高雄分院中華民國九十三年
十一月四日第二審判決（民國九十三年度高判字第一六一號，起訴案號：國防部中部
地方軍事法院檢察署民國九十三年度中偵字第二四八號），提起上訴，本院判決如左
：
    主      文
上訴駁回。
    理      由
一、按被告不服高等軍事法院宣告有期徒刑之上訴判決者，得以判決違背法令為理由
    ，向高等法院提起上訴，為軍事審判法第一百八十一條第四項所規定。是依上開
    法條之規定，對於經高等軍事法院宣告有期徒刑之上訴判決，被告僅得以該判決
    違背法令為理由，向高等法院提起上訴。如果上訴理由狀並未依據卷內訴訟資料
    ，具體指摘原判決不適用何種法則或如何適用不當，或所指摘原判決違法情事，
    顯與法律規定得為第三審上訴理由之違法情形，不相適合時，均應認其上訴為違
    背法律上之程式，予以駁回。
二、本件原判決綜合調查證據之結果，認上訴人即被告甲○○有陸海空軍刑法第三十
    九條第一項前段意圖長期脫免職役而離去職役罪，而維持第一審判決，判處上訴
    人有期徒刑一年二月。原判決已詳述認定犯罪事實之依據，從形式上觀察，原判
    決並無違背法令之情形。
三、本件上訴意旨略稱：被告家境清寒，二位弟弟均在求學階段，家庭經濟係依靠被
    告薪水維持；期間被告因腦膜炎住院治療，出院後返家靜養，有向託管單位安全
    回報，但原單位不知被告已出院在家靜養，而發出離營通報，被告心生不滿離去
    職役，惟現已悔恨不已，懇請顧及被告之家庭及身體狀況，且無前科並知悔改等
    情，請求從輕量刑云云。
四、按量刑之輕重，係屬事實審法院得依職權自由裁量之事項，苟已斟酌刑法第五十
    七條各款所列情狀，而未逾越法定刑度，不得遽指為違法。本件原審判決就上訴
    人平常素行、犯罪之原因及犯罪後之態度，分別在事實欄及理由欄詳加論斷，最
    後並審酌上情及其他一切情狀，在法定刑範圍內，量處上訴人有期徒刑一年二月
    。從形式上觀察，並無濫用量刑權限或判決理由不備之違法情形存在。上訴人以
    上開理由提起上訴，應非適法之第三審上訴理由，顯與法定上訴第三審之要件不
    符，自屬上訴違背法律上之程式，應予駁回。
五、據上論結，應依軍事審判法第二百零六條第一項、刑事訴訟法第三百九十五條前
    段，判決如主文。
中     華     民     國     九十三     年     十二     月    三十一     日
                                   臺灣高等法院臺中分院刑事第一庭
                                         審判長法  官　陳　紀　綱
                                               法　官  方  艤  駐
                                               法　官　陳　登　源
右正本證明與原本無異。
                                               書記官　林　明　冬
中     華     民     國　   九十四     年      一      月      三       日
                                                              　　　　　Ｆ
